resultats/hunspell/catalan.aff
# =======================================================================================
#                              Corrector ortogràfic català
#                          Fitxer d'afixos i llista de paraules
# =======================================================================================
#                                Versió 9.9.9 (08-10-2018)
# =======================================================================================
# Copyright (C) 2015 Jaume Ortolà <jaumeortola@gmail.com>
# Copyright (C) 2002-2008 Joan Moratinos <jmo@softcatala.org>
# 
# Dual license:
# 
#   * GNU General Public License, version 2 
#     https://www.gnu.org/licenses/gpl-2.0.txt
# 
#   * GNU Lesser General Public License, version 2.1 
#     https://www.gnu.org/licenses/lgpl-2.1.txt
# 
# =======================================================================================
# Fonts: Diccionari de l'Institut d'Estudis Catalans, primera edició (1996)
#        Diccionari de l'Institut d'Estudis Catalans, segona edició (2007)
#        Diccionari Català/Castellà - Castellà/Català, de Francesc de B. Moll
#        Diccionari d'Ispell, d'Ignasi Labastida
#        Recull de gentilicis, de M.M. Ramon i C. Rigo
#        Diccionari Ortogràfic i de Pronúncia del Valencià (AVL)
#        Diccionari Normatiu Valencià (AVL)
#        ésAdir (Corporació Catalana de Mitjans Audiovisuals)
#        Termcat
# Amb aportacions de: Miquel Font, Francesc Xavier Moratinos, Jordi Mas, Jordi Mallach,
#                     Joan Montané, Pere Farrando
# =======================================================================================
SET UTF-8
FLAG long
FULLSTRIP
FORBIDDENWORD ZZ

WORDCHARS ·-'

TRY easirtocnlumdpgvfbqjwxyzhàèéïíòóúüç·-'
KEY qwertyuiop|asdfghjklñ|zxcvbnm|qaw|saz|wse|dsx|sz|edr|fdc|dx|rft|gfv|fc|tgz|hgb|gv|zhu|jhn|hb|uji|kjm|jn|iko|lkmñ|plñç

MAP 24
MAP aàáäâ
MAP eèéëê
MAP iíïî
MAP oòóöô
MAP uúüû
MAP ae
MAP uo
MAP bv
MAP jg
MAP (ja)(ge)
MAP (ga)(gue)
MAP (ca)(que)
MAP (ça)(ce)
MAP i(ll)
MAP l(l·l)
MAP (ch)(tx)(x)(ix)
MAP ñ(ny)
MAP s(ss)ç
MAP à(ar)
MAP é(er)
MAP í(ir)
MAP ó(or)
MAP ú(ur)
MAP (-los)('ls)

REP 48
REP a à
REP e é
REP e è
REP é è
REP i í
REP i ï
REP í ï
REP o ó
REP o ò
REP ó ò
REP u ú
REP u ü
REP ú ü
REP l l·l
REP e E
REP a A
REP s S
REP i I
REP r R
REP t T
REP o O
REP c C
REP n N
REP l L
REP u U
REP m M
REP d D
REP p P
REP g G
REP v V
REP f F
REP b B
REP q Q
REP j J
REP w W
REP x X
REP y Y
REP z Z
REP h H
REP à À
REP è È
REP é É
REP í Í
REP ï Ï
REP ò Ò
REP ó Ó
REP ú Ú
REP ü Ü


SFX _C Y 85
SFX _C 0 -ne .
SFX _C 0 -me .
SFX _C 0 -nos .
SFX _C 0 -te .
SFX _C 0 -vos .
SFX _C 0 -se .
SFX _C 0 -lo .
SFX _C 0 -la .
SFX _C 0 -li .
SFX _C 0 -los .
SFX _C 0 -les .
SFX _C 0 -ho .
SFX _C 0 -hi .
SFX _C 0 -se't .
SFX _C 0 -se-us .
SFX _C 0 -se'm .
SFX _C 0 -te'm .
SFX _C 0 -vos-em .
SFX _C 0 -se'ns .
SFX _C 0 -te'ns .
SFX _C 0 -vos-ens .
SFX _C 0 -se'l .
SFX _C 0 -te'l .
SFX _C 0 -vos-el .
SFX _C 0 -me'l .
SFX _C 0 -nos-el .
SFX _C 0 -los-el .
SFX _C 0 -l'hi .
SFX _C 0 -se'ls .
SFX _C 0 -te'ls .
SFX _C 0 -vos-els .
SFX _C 0 -me'ls .
SFX _C 0 -nos-els .
SFX _C 0 -los-els .
SFX _C 0 -los-hi .
SFX _C 0 -se-la .
SFX _C 0 -te-la .
SFX _C 0 -vos-la .
SFX _C 0 -me-la .
SFX _C 0 -nos-la .
SFX _C 0 -los-la .
SFX _C 0 -la-hi .
SFX _C 0 -se-les .
SFX _C 0 -te-les .
SFX _C 0 -vos-les .
SFX _C 0 -me-les .
SFX _C 0 -nos-les .
SFX _C 0 -los-les .
SFX _C 0 -les-hi .
SFX _C 0 -se-li .
SFX _C 0 -te-li .
SFX _C 0 -vos-li .
SFX _C 0 -me-li .
SFX _C 0 -nos-li .
SFX _C 0 -s'ho .
SFX _C 0 -t'ho .
SFX _C 0 -vos-ho .
SFX _C 0 -m'ho .
SFX _C 0 -nos-ho .
SFX _C 0 -los-ho .
SFX _C 0 -li-ho .
SFX _C 0 -se'n .
SFX _C 0 -te'n .
SFX _C 0 -vos-en .
SFX _C 0 -me'n .
SFX _C 0 -nos-en .
SFX _C 0 -l'en .
SFX _C 0 -los-en .
SFX _C 0 -la'n .
SFX _C 0 -les-en .
SFX _C 0 -li'n .
SFX _C 0 -s'hi .
SFX _C 0 -t'hi .
SFX _C 0 -vos-hi .
SFX _C 0 -m'hi .
SFX _C 0 -nos-hi .
SFX _C 0 -l'hi .
SFX _C 0 -los-hi .
SFX _C 0 -la-hi .
SFX _C 0 -les-hi .
SFX _C 0 -n'hi .
SFX _C 0 -li'l .
SFX _C 0 -li'ls .
SFX _C 0 -li-la .
SFX _C 0 -li-les .

SFX _D Y 85
SFX _D 0 'n .
SFX _D 0 'm .
SFX _D 0 'ns .
SFX _D 0 't .
SFX _D 0 -us .
SFX _D 0 's .
SFX _D 0 'l .
SFX _D 0 -la .
SFX _D 0 -li .
SFX _D 0 'ls .
SFX _D 0 -les .
SFX _D 0 -ho .
SFX _D 0 -hi .
SFX _D 0 -se't .
SFX _D 0 -se-us .
SFX _D 0 -se'm .
SFX _D 0 -te'm .
SFX _D 0 -us-em .
SFX _D 0 -se'ns .
SFX _D 0 -te'ns .
SFX _D 0 -us-ens .
SFX _D 0 -se'l .
SFX _D 0 -te'l .
SFX _D 0 -us-el .
SFX _D 0 -me'l .
SFX _D 0 'ns-el .
SFX _D 0 'ls-el .
SFX _D 0 -l'hi .
SFX _D 0 -se'ls .
SFX _D 0 -te'ls .
SFX _D 0 -us-els .
SFX _D 0 -me'ls .
SFX _D 0 'ns-els .
SFX _D 0 'ls-els .
SFX _D 0 'ls-hi .
SFX _D 0 -se-la .
SFX _D 0 -te-la .
SFX _D 0 -us-la .
SFX _D 0 -me-la .
SFX _D 0 'ns-la .
SFX _D 0 'ls-la .
SFX _D 0 -la-hi .
SFX _D 0 -se-les .
SFX _D 0 -te-les .
SFX _D 0 -us-les .
SFX _D 0 -me-les .
SFX _D 0 'ns-les .
SFX _D 0 'ls-les .
SFX _D 0 -les-hi .
SFX _D 0 -se-li .
SFX _D 0 -te-li .
SFX _D 0 -us-li .
SFX _D 0 -me-li .
SFX _D 0 'ns-li .
SFX _D 0 -s'ho .
SFX _D 0 -t'ho .
SFX _D 0 -us-ho .
SFX _D 0 -m'ho .
SFX _D 0 'ns-ho .
SFX _D 0 'ls-ho .
SFX _D 0 -li-ho .
SFX _D 0 -se'n .
SFX _D 0 -te'n .
SFX _D 0 -us-en .
SFX _D 0 -me'n .
SFX _D 0 'ns-en .
SFX _D 0 -l'en .
SFX _D 0 'ls-en .
SFX _D 0 -la'n .
SFX _D 0 -les-en .
SFX _D 0 -li'n .
SFX _D 0 -s'hi .
SFX _D 0 -t'hi .
SFX _D 0 -us-hi .
SFX _D 0 -m'hi .
SFX _D 0 'ns-hi .
SFX _D 0 -l'hi .
SFX _D 0 'ls-hi .
SFX _D 0 -la-hi .
SFX _D 0 -les-hi .
SFX _D 0 -n'hi .
SFX _D 0 -li'l .
SFX _D 0 -li'ls .
SFX _D 0 -li-la .
SFX _D 0 -li-les .

SFX _E Y 14
SFX _E 0 s [^ans]
SFX _E 0 s [^íéè]n
SFX _E ín ins ín
SFX _E èn ens èn
SFX _E én ens én
SFX _E 0 os [sx][ct]
SFX _E ig jos [aeo]ig
SFX _E a es [^cçgju]a
SFX _E a es [^gq]ua
SFX _E ua ües [gq]ua
SFX _E ca ques ca
SFX _E ça ces ça
SFX _E ga gues ga
SFX _E ja ges ja

SFX _I Y 13
SFX _I 0 os [^s]
SFX _I 0 os [^àèéíòóú]s
SFX _I às asos às
SFX _I ès esos ès
SFX _I és esos és
SFX _I ís isos [^aeou]ís
SFX _I ís ïsos [aeo]ís
SFX _I ís isos [gq]uís
SFX _I ís ïsos [^gq]uís
SFX _I òs osos òs
SFX _I ós osos ós
SFX _I ús usos [^aeoi]ús
SFX _I ús üsos [aeoi]ús

SFX _i Y 11
SFX _i às assos às
SFX _i ès essos ès
SFX _i és essos és
SFX _i ís issos [^aeou]ís
SFX _i ís ïssos [aeo]ís
SFX _i ís issos [gq]uís
SFX _i ís ïssos [^gq]uís
SFX _i òs ossos òs
SFX _i ós ossos ós
SFX _i ús ussos [^aeoi]ús
SFX _i ús üssos [aeoi]ús

SFX _G Y 15
SFX _G 0 ns a
SFX _G 0 ns e
SFX _G 0 ns i
SFX _G 0 ns o
SFX _G 0 ns u
SFX _G à ans à
SFX _G è ens è
SFX _G é ens é
SFX _G í ins [^aeou]í
SFX _G í ins [gqaeoi]uí
SFX _G í ïns [^gqaeoi]uí
SFX _G í ïns [aeo]í
SFX _G ò ons ò
SFX _G ó ons ó
SFX _G ú uns ú

SFX _F Y 19
SFX _F 0 a [^eosxç]
SFX _F e a e
SFX _F o a o
SFX _F 0 s [^asçx]
SFX _F a es a
SFX _F 0 os [sx][ct]
SFX _F 0 os ç
SFX _F 0 es [^aeocçgsux]
SFX _F a es a
SFX _F 0 s e
SFX _F o es [^jgc]o
SFX _F jo ges jo
SFX _F go gues go
SFX _F co ques co
SFX _F c ques c
SFX _F ç ces ç
SFX _F g gues g
SFX _F 0 es [^gq]u
SFX _F u ües [gq]u

SFX _B Y 45
SFX _B t da t
SFX _B u va u
SFX _B c ga c
SFX _B 0 sa [^àèéíòóú]s
SFX _B às assa às
SFX _B ès essa ès
SFX _B és essa és
SFX _B ís issa [^aeou]ís
SFX _B ís ïssa [aeo]ís
SFX _B ís issa [gq]uís
SFX _B ís ïssa [^gq]uís
SFX _B òs ossa òs
SFX _B ós ossa ós
SFX _B ús ussa [^aeoi]ús
SFX _B ús üssa [aeoi]ús
SFX _B 0 s t
SFX _B 0 s u
SFX _B 0 s c
SFX _B 0 sos [^àèéíòóú]s
SFX _B às assos às
SFX _B ès essos ès
SFX _B és essos és
SFX _B ís issos [^aeou]ís
SFX _B ís ïssos [aeo]ís
SFX _B ís issos [gq]uís
SFX _B ís ïssos [^gq]uís
SFX _B òs ossos òs
SFX _B ós ossos ós
SFX _B ús ussos [^aeoi]ús
SFX _B ús üssos [aeoi]ús
SFX _B t des t
SFX _B u ves u
SFX _B c gues c
SFX _B 0 ses [^àèéíòóú]s
SFX _B às asses às
SFX _B ès esses ès
SFX _B és esses és
SFX _B ís isses [^aeou]ís
SFX _B ís ïsses [aeo]ís
SFX _B ís isses [gq]uís
SFX _B ís ïsses [^gq]uís
SFX _B òs osses òs
SFX _B ós osses ós
SFX _B ús usses [^aeoi]ús
SFX _B ús üsses [aeoi]ús
